最高法院刑事判決　　　　　　　　　 110年度台上字第5610號
上　訴　人　劉展維 
上列上訴人因加重詐欺案件，不服臺灣高等法院臺中分院中華民
國110年5月26日第二審判決（110年度金上訴字第536號，起訴案
號：臺灣苗栗地方檢察署109 年度少連偵字第53號），提起上訴
，本院判決如下：
    主  文
上訴駁回。
    理  由
一、按刑事訴訟法第377 條規定，上訴於第三審法院，非以判決
    違背法令為理由，不得為之。是提起第三審上訴，應以原判
    決違背法令為理由，係屬法定要件。如果上訴理由書狀並未
    依據卷內訴訟資料，具體指摘原判決不適用何種法則或如何
    適用不當，或所指摘原判決違法情事，顯與法律規定得為第
    三審上訴理由之違法情形，不相適合時，均應認其上訴為不
    合法律上之程式，予以駁回。
二、本件原判決撤銷第一審之科刑判決，改判仍從一重論處上訴
    人甲○○3人以上共同犯詐欺取財4罪刑（即如原判決附表〈
    下稱附表〉編號1至4所示，均想像競合犯洗錢防制法第14條
    第1項之一般洗錢罪；其中編號1所示部分，另想像競合犯組
    織犯罪防制條例第3條第1項後段之參與犯罪組織罪），已載
    敘所憑之證據及理由。所為論斷，核無悖於論理法則與經驗
    法則，且有卷內證據資料可資覆按。
三、按刑之量定，屬法院得依職權自由裁量之事項，苟於量刑時
    ，已以行為人之責任為基礎，並斟酌刑法第57條各款所列一
    切情狀，在法定刑度之內予以裁量，又未濫用其職權，所量
    處之刑亦無違公平、比例、罪刑相當及不利益變更禁止原則
    者，即不得遽指為違法。又是否宣告緩刑，依刑法第74條第
    1項之規定，除所受為2年以下有期徒刑、拘役或罰金之宣告
    及符合同條項第1、2款所定要件外，尚須法院認「以暫不執
    行為適當」者始可，此同屬法院得依職權裁量之事項，縱未
    諭知緩刑，亦不得指為違法。查原判決認上訴人之犯罪情狀
    可堪憫恕，且有情輕法重之情形，而均依刑法第59條規定酌
    減其刑後，以上訴人之責任為基礎，並審酌刑法第57條所列
    各款規定，包括上訴人已坦認犯行之態度，及確與被害人成
    立調解並依約履行賠償等一切情狀，就其所犯本件4 次加重
    詐欺取財犯行，各量處如附表編號1至4所示之刑，且斟酌各
    項定應執行刑之因素，定其應執行刑為有期徒刑1 年，已載
    敘理由綦詳（見原判決第10頁）。另說明衡酌上訴人加入詐
    欺集團參與詐騙犯行，且分擔接收贓款並轉交上游之「收水
    」工作，所為將製造金流斷點，致無從或難以追查犯罪之核
    心共犯，對於金融秩序及社會治安所生危害甚鉅，上訴人仍
    為貪圖輕鬆獲利，而參與犯罪集團並為本案犯行，其價值觀
    念偏差，危害社會秩序情節非屬輕微，難認有暫不執行其宣
    告刑為適當之情形，而不予宣告緩刑等旨。核屬原審刑罰裁
    量職權之適法行使，自無違法可指。
四、上訴意旨猶謂：依伊之犯罪情節，原審量刑仍屬過重，伊應
    有刑法第59條之適用；又伊符合緩刑要件，且已深切悔悟，
    積極與被害人達成和解，盡力彌補其損害；伊現有正當工作
    ，已回歸社會，應無再犯之虞，原判決逕定上開應執行刑，
    實嫌過重，請考量伊之現況予以宣告緩刑云云。係就原審量
    刑職權之合法行使及原判決已說明之事項，徒憑己見而為指
    摘，難認已符合首揭法定之上訴要件。
五、綜上，應認本件上訴違背法律上之程式，予以駁回。又本院
    為法律審，本件既從程序駁回上訴，上訴人請求本院諭知緩
    刑，自無從審酌，附此敘明。
據上論結，應依刑事訴訟法第395條前段，判決如主文。
中    華    民    國   110    年    10    月    20    日
                  刑事第五庭審判長法  官  吳  信  銘  
                                  法  官  梁  宏  哲  
                                  法  官  沈  揚  仁  
                                  法  官  蔡  廣  昇  
                                  法  官  何  菁  莪  
本件正本證明與原本無異
                                  書記官
中    華    民    國   110    年    10    月    27    日